臺灣高等法院高雄分院民事裁定　九十三年度再抗字第一號
　　　再審聲請人　乙○○
　　　　　　　　　丙○○
　　　再審相對人　甲○○
當事人間返還保證金事件，再審聲請人對於民國九十三年一月八日臺灣高等法院高雄
分院九十二年度抗字第八一八號確定裁定，聲請再審，本院裁定如下：
      主      文
再審聲請駁回。
再審訴訟費用由再審聲請人負擔。
      理      由
一、再審意旨略以：相對人於另案（本院九十年上易字第一六九○號）自承「確有將
    位於高雄市前金區○○○路八十七號三樓之房屋（下稱系爭房屋）出租，以為承
    租人經營『巨門之星ＫＴＶ』、租期自八十一年九月十日起至八十七年四月三十
    日止」等語，因原租賃契約（約定租期自八十一年九月十日至八十四年九月九日
    止，嗣再續約至八十六年九月十日）於八十六年九月十日到期後，雙方另行約定
    自八十六年九月十一日起至八十七年四月三十日止之延長租期，將另立房屋租賃
    契約書，有「房屋轉租同意書」在卷可稽，此即為相對人所稱「租期自八十一年
    九月十日起至八十七年四月三十日止」，足認再審聲請人所提出之「房屋轉租同
    意書」與原租賃契約為同一契約，而相對人於租期屆滿後，履行返還保證金之義
    務，其履行地在高雄市，臺灣高雄地方法院（下稱高雄地院）為管轄法院，為此
    以發現前開判決書為由，主張依民事訴訟法第四百九十六條第一項第十三款規定
    聲請再審等語。
二、按民事訴訟法第四百九十六條第一項第十三款所謂發見未經斟酌之證物者，係指
    該項證物在前訴訟程序中即已存在，而當事人不知其存在或不能予以使用，現始
    發現或得使用者而言，並以如經斟酌可受較有利益之裁判者為限，六十二年判字
    第五七九號判例可參。本件聲請人於原審提出「房屋及建地租賃契約書」，主張
    乙○○以丙○○（系爭租賃契約書所載之承租人）之名義向相對人承租系爭房屋
    ，依約給付保證金新台幣（以下同）一百萬元，現租期屆滿，相對人應將系爭保
    證金返還，提出系爭租賃契約書為證。系爭契約書第九條第四項約定：就本契約
    如涉訴訟，雙方同意以甲方（相對人）所在地之地方法院為管轄地等語，而系爭
    契約所載相對人係居住「台南市○○區○○路三段二八二號」，有系爭契約書足
    憑，足認兩造就由系爭租賃契約所生之訴訟，已合意約定由台灣台南地方法院（
    下稱台南地院）管轄。職是，原審法院裁定將系爭訴訟移轉台南地院管轄，於法
    尚無不合。
三、聲請人不服原裁定，提出抗告，於抗告審主張原租賃契約到期後，雙方另行約定
    租期延長至八十七年四月三十日，雙方並未再合意定管轄法院，及延長租期部分
    相對人並未再與聲請人訂立契約等語，雖提出「房屋轉租同意書」（下稱轉租同
    意書）為證，但主張該轉租同意書為相對人於另案所提出，並否認該轉租同意書
    上承租人及代理人之簽名、蓋章為真正等語，有該抗告狀附卷足憑。經查，該轉
    租同意書之承租人為乙○○，與原租賃契約所載承租人（為丙○○）不同，又未
    記載出租之標的物為何，且聲請人又否認該轉租同意書之真正，則抗告審法院以
    難認轉租同意書與原租賃契約為同一契約及該轉租同意書亦無任何關於一百萬元
    保證金之約定，聲請人既依原租賃契約請求返還保證金，自應受原租賃契約關於
    管轄權約定之拘束為由駁回其抗告，於法自無不合。至聲請人提出本院九十年上
    易字第一六九○號判決為證物，以證明轉租同意書與原租賃契約係同一契約，如
    認其主張為真，該轉租同意書為原租賃契約之延長契約，該轉租同意書既未另為
    管轄權之約定或約定排除原來管轄權之適用，則本件訴訟自仍受原租賃契約管轄
    約定之拘束，與前述抗告法院之認定之結論並無不同。而管轄權之約定一旦達成
    合意，所選定之法院即受其合意之拘束，不得以無管轄權而駁回其訴訟或移送於
    他法院，為原告之當事人亦應向經合意之法院起訴，不得以其他法定管轄權（例
    如契約履行地等）為由向其他法院起訴，否則經被告抗辯後，該法院即應將訴訟
    移轉予合意管轄法院審理。綜上所述，聲請人所提出之證物，縱加斟酌亦無法改
    變原確定裁定所為認定，揆諸前開判例，應認其再審之聲請為無理由，予以駁回
    。
四、據上論結，本件再審之聲請為無理由，爰依民事訴訟法第五百零七條、第五百零
　　二條第二項、第九十五條、第七十八條、第八十五條第一項前段，裁定如主文。
中　　　華　　　民　　　國　　九十三　　年　　　六　　　月　　二十五 　 日
                                                民事第二庭
~B1審判長法官　簡色嬌
~B2　　　法官　沈建興
~B3　　　法官　陳真真
正本係照原本作成。
不得抗告。
中　　　華　　　民　　　國　　九十三　　年　　　六　　　月　　二十五　　日
~B法院書記官　高惠珠
